臺灣高等法院刑事判決
108年度上訴字第751號
上  訴  人  
即  被  告  李一芸




選任辯護人  林恩宇律師(法扶律師)
上列上訴人即被告因違反毒品危害防制條例案件，不服臺灣新北
地方法院106年度訴字第960號，中華民國107年11月26日第一審
判決（起訴案號：臺灣新北地方檢察署106年度偵字第19739號、
106年度少連偵字第285號、106年度偵字第19740號、106年度偵
字第20681號），提起上訴，本院判決如下：
    主  文
原判決關於販賣第二級毒品及所定應執行刑部分，均撤銷。
甲○○販賣第二級毒品，累犯，處有期徒刑肆年，扣案之蘋果牌行
動電話壹支（內含門號○○○○○○○○○○號SIM 卡壹張）沒收，未扣案
之犯罪所得新臺幣貳仟元沒收，於全部或一部不能沒收或不宜執
行沒收時，追徵其價額。
其餘上訴駁回。 
上開第二項撤銷改判與第三項上訴駁回所處之刑，應執行有期徒
刑肆年肆月。
    事  實
一、甲○○明知甲基安非他命係毒品危害防制條例第2條第2項第2
    款所列管之第二級毒品，依法不得施用、持有、販賣，竟先
    後為下列行為：
  ㈠意圖營利，基於販賣第二級毒品甲基安非他命之犯意，於民
    國106年5月15日下午6時30分許至翌(16)日凌晨0時40分許，
    以所持用門號0000000000號行動電話與曾振哲所持用門號00
    00000000號行動電話聯絡交易甲基安非他命事宜，並於106
    年5月16日凌晨1時許，在新北市○○區○○路000巷0號附近，以
    新臺幣（下同）2,000元之價格，販賣第二級毒品甲基安非
    他命1小包（重量不詳）予曾振哲以營利。
  ㈡基於持有第二級毒品甲基安非他命純質淨重20公克以上及施
    用甲基安非他命之犯意，於106年6月16日某時許，在新北市
    ○○區○○街000巷00號1樓，未經同意，自綽號「庫馬」之陳盈
    宏處取得甲基安非他命5包（合計驗前淨重超過33.8870公克
    ，純質淨重超過29.8206公克）而持有之，擬供自己施用，
    並於同年月28日下午某時許，在新北市○○區○○路00巷00號3
    樓廢棄住宅內，自持有之上開甲基安非他命中取出部分，以
    放置於玻璃球內燒烤吸食煙霧之方式，施用甲基安非他命1
    次。嗣於106年6月28日下午4時3分許，為警在新北市○○區○○
    路00巷00○0號前查獲，並扣得其持有之甲基安非他命5包（
    合計驗前淨重33.8870公克，驗餘淨重33.8032公克，合計純
    質淨重29.8206公克）、夾鏈袋8個、蘋果牌行動電話1支（
    內含門號0000000000號SIM卡1張），另經警採集其尿液送驗
    ，呈甲基安非他命陽性反應，始查悉上情。
二、案經臺北市政府警察局中正第二分局移送臺灣新北地方檢察
    署檢察官偵查起訴。 
    理  由
壹、證據能力
一、按被告以外之人（包括證人、鑑定人、告訴人、被害人及共
    同被告等）於審判外之陳述雖不符刑事訴訟法第159條之1至
    之4等4條之規定，而經當事人於審判程序同意作為證據，法
    院審酌該言詞陳述或書面陳述作成時之情況，認為適當者，
    亦得為證據，同法第159條之5第1項定有明文。立法意旨在
    於傳聞證據未經當事人之反對詰問予以核實，原則上先予排
    除。惟若當事人已放棄反對詰問權，於審判程序中表明同意
    該等傳聞證據可作為證據；或於言詞辯論終結前未聲明異議
    ，基於尊重當事人對傳聞證據之處分權，及證據資料愈豐富
    ，愈有助於真實發見之理念，且強化言詞辯論主義，使訴訟
    程序得以順暢進行，上開傳聞證據亦均具有證據能力。經查
    ，本院以下所引用被告以外之人於審判外之陳述，檢察官、
    被告及辯護人於本院準備程序中，均未爭執證據能力（本院
    卷第127頁、第153頁），復於審判期日就本院提示之前揭證
    據方法於言詞辯論終結前，均亦未就所調查之證據主張有刑
    事訴訟法第159條第1項不得為證據之情形，本院審酌各該證
    據資料製作時之情況，亦無違法不當或證明力明顯過低之瑕
    疵，以之作為證據應屬適當，依刑事訴訟法第159條之5規定
    ，認該等證據均具證據能力。
二、本判決所引用之非供述證據部分，與本案均有關聯性，亦無
    證據證明係實施刑事訴訟程序之公務員以不法方式所取得，
    亦無刑事訴訟法第159條之4顯有不可信之情況與不得作為證
    據之情形，且經本院於審理期日依法進行證據之調查、辯論
    ，依刑事訴訟法第158條之4之反面解釋，應有證據能力。
貳、實體部分
一、販賣第二級毒品部分
  ㈠上揭事實欄一㈠所示販賣第二級毒品甲基安非他命予曾哲振之
    事實，業據被告甲○○於原審及本院審理時坦承不諱，核與證
    人曾振哲於警詢及偵查中（106年度偵字第19739號卷一〈下
    稱偵查卷一〉第60至64頁、106年度偵字第19739號卷二〈下稱
    偵查卷二〉第283至284頁）證述情節相符，並有證人曾振哲
    行動電話翻拍照片、LINE封鎖名單擷圖、通訊監察譯文、門
    號0000000000號、0000000000號通聯調閱查詢單、指認犯罪
    嫌疑人紀錄表、身分姓名對照表、臺灣新北地方法院106年
    聲監字第667號通訊監察書暨電話附表各1份在卷可稽（偵查
    卷一第77至79頁、第81至84頁、第85頁、第87至89頁、第26
    7至268頁，偵查卷二第203頁），另有蘋果牌行動電話1支（
    內含門號0000000000號SIM卡1張）扣案可憑。
  ㈡按我國法令對販賣毒品者臨以嚴刑，惟毒品仍無法禁絕，其
    原因實乃販賣毒品存有巨額之利潤可圖，故販賣毒品者，如
    非為巨額利潤，必不冒此重刑之險，是以有償販賣毒品者，
    除非另有反證證明其出於非圖利之意思而為，概皆可認其係
    出於營利之意而為（最高法院93年度台上字第1651號、87年
    度台上字第3164號判決意旨參照）。且一般民眾普遍認知買
    賣毒品交易係屬非法交易，政府一向查禁森嚴，且重罰不寬
    貸，衡諸常情，倘非有利可圖，絕無平白甘冒被嚴查重罰高
    度風險之理。從而，舉凡其有償交易，除足反證其確另基於
    某種非圖利本意之關係外，通常尚難因無法查悉其販入價額
    作為是否高價賣出之比較，諉無營利之意思，阻販賣犯行之
    追訴。查被告與曾振哲，非屬至親，苟無利潤可圖，衡情應
    無甘冒遭查緝法辦而罹於重刑之風險，以相同價格或低價販
    賣第二級毒品甲基安非他命之可能，其主觀上有販賣第二級
    毒品甲基安非他命藉以從中賺取買賣差價牟利之意圖，自堪
    認定。被告上開自白核與事實相符，堪信為真實，被告販賣
    第二級毒品犯行，堪以認定，
二、持有第二級毒品純質淨重20公克以上進而施用部分：
    上開事實欄一㈡所示持有第二級毒品純質淨重20公克以上進
    而施用之事實，亦據被告於原審及本院審理時坦認不諱，並
    有證人陳盈宏於原審審理中證述在卷可佐（原審卷二第137
    至138頁），另有臺灣新北地方法院106年度聲搜字第1377號
    搜索票、臺北市政府警察局中正第二分局搜索扣押筆錄、扣
    押物品目錄表、現場查獲與扣案物品照片20張附卷可憑（偵
    查卷二第157至163頁、第183至192頁）。又被告於上揭時地
    經警採集尿液送驗，呈甲基安非他命陽性反應，此有勘察採
    證同意書、臺北市政府警察局偵辦毒品案件尿液檢體委驗單
    、台灣尖端先進生技醫藥股份有限公司106年7月18日濫用藥
    物檢驗報告各1份在卷可佐（偵查二卷第193頁、第225頁；1
    06偵字第19740號卷〈下稱偵查卷三〉第181頁），另扣案之白
    色透明結晶5袋（合計驗前淨重33.8870公克，驗餘淨重33.8
    032公克，合計純質淨重29.8206公克），經送驗結果，檢出
    甲基安非他命成分，此有交通部民用航空局航空醫務中心10
    6年8月16日航藥鑑字第0000000Q號、第0000000號毒品鑑定
    書各1份存卷可考（偵查卷三第177至178頁），復有甲基安
    非他命5包及夾鏈袋8個扣案可佐，足徵被告之自白與事實相
    符，堪信為真實。被告持有第二級毒品純質淨重20公克以上
    進而施用之犯行，堪以認定。
三、綜上，本案事證明確，被告犯行均堪認定，應予依法論科。
四、論罪
  ㈠按98年5月20日修正之毒品危害防制條例既將同屬持有毒品行
    為之處罰，依數量多寡而分別以觀，顯見立法者乃係有意以
    持有毒品數量作為評價持有毒品行為不法內涵高低之標準，
    並據此修正持有毒品罪之法定刑，俾使有所區隔。因此，應
    可推知當行為人持有毒品數量達法定標準以上者，由於此舉
    相較於僅持有少量毒品之不法內涵較高、法定刑亦隨之顯著
    提升，縱令行為人係為供個人施用而購入，由於該等行為不
    法內涵非原本施用毒品行為所得涵蓋，自不得拘泥於以往施
    用行為吸收持有行為之見解，應本諸行為不法內涵之高低作
    為判斷標準，改認持有法定數量以上毒品之行為，屬高度行
    為而得吸收施用毒品行為，或逕認施用毒品之輕行為當為持
    有超過法定數量毒品之重行為所吸收，方屬允當（最高法院
    104年度台非字第199號判決意旨參照）。
  ㈡核被告就事實欄一㈠所為，係犯毒品危害防制條例第4條第2項
    之販賣第二級毒品罪；就事實欄一㈡所為，係犯毒品危害防
    制條例第11條第4項之持有第二級毒品純質淨重20公克以上
    罪。被告就事實欄一㈠意圖販賣而持有第二級毒品甲基安非
    他命之低度行為，應為其販賣第二級毒品之高度行為所吸收
    ，不另論罪。被告就事實欄一㈡部分，其自持有法定數量以
    上之第二級毒品取出一部分施用之低度行為，應為其持有第
    二級毒品純質淨重20公克以上之高度行為所吸收，不另論罪
    ，公訴意旨就此部分雖漏未敘及被告所涉施用第二級毒品之
    事實與罪名，惟此部分與業經起訴之持有第二級毒品純質淨
    重20公克以上罪有吸收犯之實質上一罪關係，應為起訴效力
    所及，且經原審及本院踐行告知義務及給予被告、辯護人辯
    論之機會，無礙被告防禦權之行使，本院自得併予審究。
　㈢被告所犯事實欄一㈡持有第二級毒品純質淨重20公克以上之犯
    罪事實，另經臺灣新北檢察署以106年度毒偵字第5441號提
    起公訴，而就同一犯罪事實重複起訴，雖經臺灣新北地方法
    院以106年度審訴字第1825號判決判處有期徒刑7月，嗣經本
    院107年度上訴字第1903號撤銷改判公訴不受理，於107年9
    月17日判決確定，此有本院被告前案紀錄表在卷可稽，故此
    部分自應為實體判決，附此敘明。
　㈣被告所犯上開2罪，犯意各別，行為互殊，應予分論併罰。
  ㈤被告前因施用毒品案件，先後1.經臺灣新北地方法院以99年
    度簡字第1109號判決處有期徒刑4月、4月，應執行有期徒刑
    6月確定；2.經臺灣臺北地方法院以99年度簡字第1445號判
    決處有期徒刑4月確定；3.經臺灣新北地方法院以99年度簡
    字第3397號判決處有期徒刑4月確定；4.經臺灣臺北地方法
    院以99年度易字第1428號判決處有期徒刑5月、5月，應執行
    有期徒刑8月確定；上開罪刑，再經臺灣臺北地方法院以100
    年度聲字第154號裁定應執行有期徒刑1年9月確定，於100年
    11月29日假釋出監付保護管束，至101年6月18日保護管束期
    滿未經撤銷，視為執行完畢等情，有本院被告前案紀錄表在
    卷可稽，其於受徒刑之執行完畢後，5年內故意再犯本案有
    期徒刑以上之各罪，均為累犯，衡以被告本案與其前案所犯
    之施用毒品罪，均係關於戕害身心並危害社會治安之毒品案
    件，其前因施用毒品案件執行完畢後，竟未知悛悔，仍於執
    行完畢5年內再犯本案罪刑更重之販賣毒品及持有逾量毒品
    案件，顯未能從前案執行中獲得警惕，刑罰反應能力較薄弱
    ，如加重其法定最低度刑，尚不至於使行為人所受的刑罰超
    過其所應負擔罪責，參照司法院釋字第775號解釋意旨，認
    仍應依刑法第47條第1項規定，除販賣第二級毒品罪法定本
    刑為無期徒刑部分外，餘均依刑法第47條第1項規定加重其
    刑。
  ㈥按毒品危害防制條例第17條第2項規定：「犯第4條至第8條之
    罪於偵查及審判中均自白者，減輕其刑」，係為鼓勵是類犯
    罪行為人自白、悔過，並期訴訟經濟、節約司法資源而設。
    須於偵查及審判中皆行自白，始有適用，此所謂之「自白」
    ，乃對自己之犯罪事實全部或主要部分為肯定供述之意。亦
    即自白內容，應有基本犯罪構成要件，於販毒之場合應包含
    毒品金額、種類、交易時間地點等，足以令人辨識其所指為
    何。而販賣毒品與無償轉讓、合資購買、代購、幫助他人施
    用毒品或與他人共同持有毒品，係不同之犯罪事實。行為人
    至少應對於其所販賣之毒品種類，以及價金為肯定之供述，
    始得認為已自白販賣毒品。倘行為人僅承認無償轉讓、合資
    購買、代購、幫助他人施用毒品或與他人共同持有毒品云云
    ，難認已就販賣毒品之犯罪事實為自白，要無上開減輕其刑
    規定之適用，最高法院105年度台上字第899號判決可資參照
    。經查，被告於警詢及偵訊時僅坦承有與曾振哲合資購買甲
    基安非他命之事實，且主張係合資向陳盈宏購買（偵查卷二
    第149至153、第275頁），則被告於警詢及偵訊中既僅坦承
    係合資購買毒品，未承認其與曾振哲間有買賣毒品之事實，
    尚難認其於偵查中已就販賣第二級毒品之事實為自白，揆諸
    前開說明，自難認犯罪事實一㈠所示販賣第二級毒品犯行符
    合前開條例所規定減輕其刑之要件，尚無從據以減輕其刑。
  ㈦按毒品危害防制條例第17條第1項規定：「犯第4條至第8條、
    第10條或第11條之罪，供出毒品來源，因而查獲其他正犯或
    共犯者，減輕或免除其刑。」旨在鼓勵毒品下游者具體供出
    其上游供應人，俾進一步擴大查緝績效，揪出其他正犯或共
    犯，以確實防制毒品泛濫或更為擴散。所謂「供出毒品來源
    ，因而查獲」，係指被告翔實供出毒品來源之具體事證，因
    而使有偵查（或調查）犯罪職權之公務員知悉而對之發動偵
    查（或調查），並因而查獲者而言。而其中所言「查獲」，
    除指查獲該其他正犯或共犯外，並兼及被告所指其毒品來源
    其事（最高法院103年度台上字第1382號判決可資參照）。
    被告雖辯稱其已供出毒品來源陳盈宏等語。經查，
　1.就犯罪事實一㈠部分，被告於警詢、偵查中陳稱：伊是和曾
    哲振一起集資向「庫馬」購買毒品，當時是在曾哲振住處樓
    下，「庫馬」用衛生紙將曾哲振的毒品安非他命包起來，叫
    伊放在曾哲振知道的地方等語（偵查二卷第151頁、第275頁
    ），然此為證人陳盈宏所否認，且證人陳盈宏於106年5月15
    日上午11時許，因毒品等案件，經警逮捕，嗣後並遭羈押一
    節，業據證人陳盈宏於原審審理中證述明確（原審卷二第50
    頁），則證人陳盈宏自無可能於106年5月16日凌晨1時許，
    與被告共同前往曾哲振住處附近放置所販賣之甲基安非他命
    ，已難認被告此部分販賣第二級毒品甲基安非他命來源確為
    陳盈宏，況偵查機關亦未因被告此部分供述，查獲其他共犯
    或正犯，此有臺灣新北地方檢察署109年2月24日新北檢兆賢
    107偵5167字第1090015896號函文；臺北市政府警察局文山
    第一分局109年3月3日北市警文一分刑字第1093001589號函
    文各1份附卷可憑（本院卷第234頁、第236頁），故被告此
    部分販賣第二級毒品犯行，自難依前揭規定減輕其刑。至臺
    北市政府警察局中正第二分局於109年2月25日以北市警中正
    二分刑字第1093001501號函覆略以：「本分局因甲○○之供述
    查獲陳盈宏涉嫌違反毒品危害防制條例案，業於107年3月1
    日以北市警中正二分刑字第10730231600號刑事案件報告書
    ，報請臺灣新北地方檢察署偵辦在案」等語，然經檢視上開
    刑事案件報告書所載犯罪事實，陳盈宏於該案遭查獲之販賣
    、轉讓毒品對象，並無包含被告等情，有該局上開函文暨檢
    附之刑事案件報告書在卷可佐（本院卷第240至244頁），自
    難認被告此部分販賣毒品來源確為陳盈宏，故無從採為被告
    有利之證據，附此敘明。
  2.就犯罪事實一㈡部分，被告雖曾向偵查機關表示本案扣案毒
    品來源為陳盈宏云云，然被告於原審審理時自陳：伊係未經
    陳盈宏同意就取走本件扣案的甲基安非他命，所以其二人後
    來才會起爭執等語（原審卷二第146頁），證人陳盈宏於原
    審審理時亦證稱：伊未同意被告將甲基安非他命取走，被告
    是偷走的，伊有跟被告在LINE對話中爭執被告竊取其甲基安
    非他命一事，LINE對話紀錄中「男」就是指甲基安非他命等
    語（原審卷二第137、138頁），並有原審勘驗筆錄1份、LIN
    E對話紀錄翻拍照片4張在卷可稽（原審卷二第136、151至15
    4頁），則被告既然未經陳盈宏同意即逕行取走其所有之甲
    基安非他命，陳盈宏自無販賣或轉讓扣案甲基安非他命予被
    告之犯意，能否謂其為被告扣案毒品之「上游供應人」，而
    符合毒品危害防制條例第17條第1項乃為獎勵毒品下游者供
    出其「上游供應人」而得擴大查緝毒品交易績效所例外給予
    下游者減刑寬典之規範意旨，顯非無疑；況偵查機關未因被
    告上揭供述，而查獲其他共犯或正犯，詳如前述，故被告事
    實欄一㈡之犯行亦難認已符合毒品危害防制條例第17條第1項
    之規定。
  ㈧按犯罪之情狀顯可憫恕，認科以最低度刑仍嫌過重者，得酌
    量減輕其刑，刑法第59條定有明文。另同為販賣第二級毒品
    之人，其原因動機不一，犯罪情節未必盡同，或有大盤毒梟
    者，亦有中、小盤之分，甚或僅止於吸毒者友儕間為求互通
    有無之有償轉讓者亦有之，其販賣行為所造成危害社會之程
    度自屬有異，法律科處此類犯罪，所涉販賣第二級毒品之法
    定最低本刑卻同為無期徒刑或7年以上有期徒刑，不可謂不
    重。於此情形，倘依其情狀處以有期徒刑，即足以懲儆，並
    可達防衛社會之目的者，自非不可依客觀之犯行與主觀之惡
    性二者加以考量其情狀，是否有可憫恕之處，適用刑法第59
    條之規定酌量減輕其刑，期使個案裁判之量刑，能斟酌至當
    ，符合比例原則。本院審酌被告所犯販賣第二級毒品甲基安
    非他命之數量非鉅，獲利實屬甚微，販賣對象僅1人，因其
    犯罪而影響之社會層面非屬廣大，所侵害之法益亦屬有限，
    與一般大量走私進口或長期販賣毒品之「大盤」、「中盤」
    ，動輒以毒品數十公斤至數百公斤相較，其惡性及犯罪情節
    均屬輕微，當屬法重情輕，在客觀上顯然足以引起一般人之
    同情，衡情尚有可憫恕之處，爰依刑法第59條規定就事實欄
    一㈠部分之犯行，減輕其刑，除法定本刑為無期徒刑部分外
    ，餘均依法先加後減之。
參、上訴駁回部分（即事實欄一㈡部分）
一、原審詳予審理後，認被告就事實欄一㈡部分，係犯毒品危害
    防制條例第11條第4項之持有第二級毒品純質淨重20公克以
    上之罪，並依刑法第47條第1項累犯規定加重其刑，復審酌
    被告無視毒品對國人身心健康及社會秩序可能造成之危害，
    而持有扣案純質淨重20公克以上之第二級毒品，極易助長毒
    品流通，進而滋生其他犯罪，其行為實屬可議，本應予嚴懲
    ，惟念其犯後終能坦承全部犯行，堪認已有悔意，再參酌其
    持有毒品之純質淨重數量、持有毒品之動機、目的、手段，
    暨其自陳為高中肄業之智識程度，未婚、育有2名年幼之未
    成年子女、經濟狀況不佳之家庭生活狀況等一切情狀，量處
    被告有期徒刑7月，並就沒收部分詳為說明如下：扣案之甲
    基安非他命5包（含外包裝袋5個，合計驗餘淨重33.8032公
    克），均係本案查獲被告所持有之第二級毒品，不問屬於犯
    罪行為人與否，皆應依毒品危害防制條例第18條第1項前段
    規定宣告沒收銷燬之；又扣案之夾鏈袋8個，係被告所有，
    供其為事實欄一㈡犯行所用之物，業據被告於原審審理中供
    述在卷（原審卷三第76頁），應依刑法第38條第2項前段規
    定，均宣告沒收。經核其採證認事用法均無違誤，量刑亦屬
    允當，應予維持。
二、被告上訴意旨略以：被告係基於友情才答應幫陳盈宏保管並
    持有第二級毒品，被告亦無從得知所持有之毒品為純質淨重
    20公克以上，對他人及國家社會侵害之程度非屬重大。此外
    ，被告已自白不諱，坦承犯行，且育有2子女，照養責任全
    由被告負擔，倘對被告科以最低法定刑，猶嫌過重，當足以
    引起一般人之同情，請求依刑法第59條規定減輕其刑云云。
    惟按刑法第59條規定：「犯罪情狀顯按刑法第59條規定「犯
    罪情狀顯可憫恕，認科以最低度刑仍嫌過重者，得酌量減輕
    其刑」，此雖為法院依法得行使裁量之事項，然非漫無限制
    ，必須犯罪另有特殊之原因、環境與情狀，在客觀上足以引
    起一般之同情，認為即予宣告法定低度刑期，猶嫌過重者，
    始有其適用。經查，被告自陳盈宏處取得第二級毒品而持有
    ，係未經同意而擅自拿取，客觀上並無足以引起同情，而有
    一般人均認可予憫恕之情狀，至其事後坦承犯行、獨力照顧
    子女等生活狀況，僅為刑法第57條量刑之因素，亦非可執為
    酌減其刑之理由。參以被告所犯持有第二級毒品純質淨重20
    公克以上之罪，法定本刑為「6月以上5年以下有期徒刑」，
    復依累犯規定加重其刑後，原審僅量處有期徒7月，尚無法
    重情輕之情形，自無從依刑法第59條規定減輕刑責。被告猶
    執前詞提起上訴，請求依刑法第59條規定，就所犯持有第二
    級毒品純質淨重20公克以上部分酌減其刑，為無理由，應予
    駁回。
肆、撤銷改判部分（即事實欄一㈠部分） 
一、原審認被告所犯販賣第二級毒品犯行，事證明確，予以論罪
    科刑，固非無見。惟查，被告就販賣第二級毒品之情節，倘
    課以最輕法定本刑有期徒刑7年，仍屬情輕法重，原審未依
    刑法第59條予以酌減其刑，尚有未洽。被告上訴意旨略以：
    1.被告已供出毒品上游陳盈宏，應有毒品危害防制條例第17
    條第1項減輕其刑規定之適用；2.被告於警詢中坦承收取曾
    哲振交付之2,000元，並與「庫馬」前往曾哲振住處附近放
    置甲基安非他命，已就販賣毒品之交付毒品、收受價金等節
    為自白之陳述，應有毒品危害防制條第17條第2項減輕其刑
    之適用；3.被告販賣毒品固有不該，然販賣數量甚低，獲利
    非高，並非以販賣毒品維生，請依刑法第59條規定酌減其刑
    等語。經查，1.被告固於警詢及偵查中供稱本案販賣第二級
    毒品甲基安非他命來源為陳盈宏，然與客觀事實不符，且偵
    查機關亦未因被告此部分供述，查獲其他共犯或正犯，自無
    從依毒品危害防制條第17條第1項規定減輕其刑，此經本院
    論述如前，被告認應依前揭規定減輕其刑，難認有理由。2.
    被告未就販賣第二級毒品犯行於偵查中自白，無從依毒品危
    害防制條第17條第2項規定減輕其刑，業經本院說明如前，
    至被告於警詢及偵查中固坦承交付毒品及收受價金等客觀事
    實，然係陳稱係與曾哲振合資向「庫馬」購買，係「庫馬」
    販賣甲基安非他命予曾哲振等語（偵查二卷第151至152頁、
    第275頁），僅坦承與曾哲振合資購買毒品，顯然未自白販
    賣第二級毒品犯行，被告執前詞提起上訴，亦無理由；3.被
    告就販賣第二級毒品之情節，倘課以最輕法定本刑有期徒刑
    7年，仍屬情輕法重，應有刑法第59條之適用，此經本院說
    明如前，被告以此為由提起上訴，應有理由，原審就被告所
    犯販賣第二級毒品部分自無可維持，另所定應執行刑部分亦
    失所依附，自應由本院將前開部分均予以撤銷改判。
二、爰審酌被被告正值青年，原應以己力謀生，竟為求私利，無
    視毒品對於他人健康之戕害及政府制定毒品危害防制條例杜
    絕毒品犯罪之禁令，明知甲基安非他命足以戕害人之身體健
    康，猶販賣之藉以牟利，對社會治安戕害甚鉅，敗壞社會善
    良風氣，所為殊值非難，並考量被告販賣毒品之次數僅1次
    、獲利非高、對象為1人之犯罪情節，兼衡其犯罪之動機、
    目的、手段，暨其為高職畢業之智識程度（參卷附個人戶籍
    資料查詢結果，原審卷一第83頁），於原審中自陳未婚、育
    有2名年幼之未成年子女、經濟狀況不佳之家庭生活狀況（
    原審卷二第148頁），及於原審及本院審理中均坦承犯行，
    已知所錯誤之態度等一切情狀，量處如主文第2項所示之刑
    ，並與前開上訴駁回所處之刑部分，定其應執行之刑如主文
    第4項所示。
三、沒收
  ㈠扣案蘋果牌行動電話1支（IMEI：000000000000000，內含門
    號0000000000號SIM卡1張），係供被告犯販賣毒品犯行所用
    之物，此有被告與證人曾振哲之通訊監察譯文及扣案物品照
    片3張在卷可證（偵查卷一第81至84頁，偵字第19739號卷二
    第191至192頁），不問屬於犯罪行為人與否，均應依毒品危
    害防制條例第19條第1項規定宣告沒收。
  ㈡被告販賣第二級毒品所得2,000元，為犯罪所得，雖未扣案，
    仍應依刑法第38條之1第1項前段、第3項規定，諭知沒收，
    並於全部或一部不能沒收或不宜執行沒收時，追徵其價額。
據上論斷，應依刑事訴訟法第368條、第369條第1項、第364條、
第299條第1項，毒品危害防制條例第4條第2項、第18條第1項前
段、第19條第1項，刑法第11條、第47條第1項、第59條、第51條
第5款、第38條之1第1項前段、第3項規定，判決如主文。
本案經檢察官張瑞娟、阮卓群提起公訴，檢察官許鈺茹到庭執行
職務。
中　　華　　民　　國　　109 　年　　4 　　月　　30　　日
                  刑事第十九庭  審判長法　官  曾淑華
                                      法　官  王美玲
                                      法　官  俞秀美
以上正本證明與原本無異。
如不服本判決，應於收受送達後20日內向本院提出上訴書狀，其
未敘述上訴之理由者並得於提起上訴後20日內向本院補提理由書
狀（均須按他造當事人之人數附繕本）「切勿逕送上級法院」。
                                      書記官  呂修毅
中　　華　　民　　國　　109 　年　　5 　　月　　1 　　日